【裁判字號】    89,易,4766
【裁判日期】    900130
【裁判案由】    竊盜
【裁判全文】
臺灣板橋地方法院刑事判決                      八十九年度易字第四七六六號
    公  訴  人  臺灣板橋地方法院檢察署檢察官
    被      告  丙○○
右列被告因竊盜案件，經檢察官提起公訴（八十九年度偵字第一八三八○號）及移送
併案審理（八十九年度偵字第一九七二五號），本院判決如左：
        主  文
丙○○無罪。
        理  由
一、本件公訴意旨略以：被告丙○○於民國八十九年八月十五日上午十一時許，在臺
    北縣樹林市○○街六號處，以自備之鑰匙一支，趁乙○○不注意之際，將黎宏昇
    所有但由蔡女使用而停放在上址之ＱＲＡ－○八六號牌機車一部，發動後騎走，
    得手後，據為己有，嗣於同年九月二十六日下午一時三十分許，適騎乘前揭機車
    附載不知情之甲○○，行經臺北縣土城市○○路、中洲路口時，為警當場查獲，
    因認被告涉有刑法第三百二十條第一項之竊盜罪嫌。
二、按犯罪事實應依證據認定之，無證據不得推定其犯罪事實，刑事訴訟法第一百五
    十四條定有明文。所謂認定犯罪事實之證據，係指足以認定被告確有犯罪行為之
    積極證據而言。又認定犯罪事實所憑之證據，雖不以直接證據為限，間接證據亦
    包括在內，然而無論直接或間接證據，其為訴訟上之證明，須於通常一般人均不
    致有所懷疑，而得確信其為真實之程度，始得據之為有罪之認定，倘其證明尚未
    達到此一程度，而有合理懷疑存在時，事實審復已就其心證上理由予以闡述，敘
    明其如何無從為有罪之確信，因而為無罪之判決，尚不得任意指為違法，最高法
    院分別著有二十九年上字第三一○五號、七十六年台上字第四九八六號判例可供
    參考。
三、公訴人認被告丙○○涉犯竊盜罪嫌，係以被害人乙○○之指訴綦詳，並有車輛失
    竊、車牌失竊查詢報表及臺北縣警察局車輛失竊報案單、贓物領據各一紙在卷可
    稽，為其論罪依據。訊之被告固供承有於前開時地騎乘上述機車附載甲○○而經
    警查獲之事實，惟堅決否認有何竊盜之犯行，辯稱：前開機車係綽號「阿水」者
    在執行觀察、勒戒前，置放在其住處委託其代為保管，並交付其該車之鑰匙及行
    照，其並未竊取該車等語。
四、按刑法上之竊盜罪，係以意圖為自己不法之所有而取他人之財物為其要件。經查
    ，上述ＱＲＡ－○八六號牌機車，係於八十九年八月十五日上午十一時許，在臺
    北縣樹林市○○街六號失竊乙節，業據被害人乙○○於警訊時陳稱上情明確，復
    有警訊卷內之車輛失竊、車牌失竊查詢報表及臺北縣警察局車輛失竊報案單等件
    可按；而查，被告係於經警查獲前七日至十日，始騎用該機車等情，則經證人甲
    ○○於警訊時證述上情無訛，核與被告於警訊時所述其收受該車之時間大致相符
    ，是被告於八十九年九月間始收受騎用該車，此與上開該車之失竊時間不相符合
    ，已難認被告確有於前述時地竊取該車之情，故其辯稱該部機車係由綽號「阿水
    」之人置放其住處委託其代為保管等語，尚非全然不可採信，況證人甲○○於本
    院審理時亦到庭證述該車並非被告所竊取，應係「阿水」之人所交付被告使用等
    情不虛（見本院九十年一月十六日審判筆錄），亦足見被告應無竊取該車之行為
    甚明。至被害人乙○○之指述與車輛失竊、車牌失竊查詢報表及臺北縣警察局車
    輛失竊報案單、贓物領據等件，均僅足以證明該車有於上開時地遭竊之事實，尚
    難據此即認該車係被告所竊取之情，被告所為尚難以竊盜罪責相繩。
五、綜合上述，本件被告並無公訴人所指竊盜之事實已甚明確，被告前揭所辯各節，
    堪足採信。此外，又查無其他積極證據足證被告有何前述竊盜之犯行，尚不能證
    明其犯罪，爰依法諭知無罪之判決。
六、另本件被告既經判決無罪，則本院即不得就臺灣板橋地方法院檢察署八十九年度
    偵字第一九七二五號移送併辦部分審理論究，此部分自應檢還檢察官另為處理，
    併此敘明。
據上論斷，應依刑事訴訟法第三百零一條第一項，判決如主文。
本案經檢察官朱帥俊到庭執行職務。
中        華      民      國      九十      年    一     月      三十   日
                                  臺灣板橋地方法院刑事第一庭
                                      法  官  邱 靜 琪
右正本證明與原本無異
如不服本判決，應於送達後十日內向本院提出上訴狀
                                      書記官  劉 日 賓
中        華      民      國      九十      年    一     月      三十一 日


司法院資訊處製作；財團法人民間司法改革基金會備份。
